【裁判字號】    96,重上更(三),99
【裁判日期】    970507
【裁判案由】    違反毒品危害防制條例
【裁判全文】
臺灣高等法院高雄分院刑事判決    96年度重上更(三)字第99號
上  訴  人
即  被  告  甲○○
選任辯護人  洪世崇律師
            陳正達律師
            許惠珠律師
上列上訴人因違反毒品危害防制條例案件，不服臺灣高雄地方法
院92年度訴緝字第6 號中華民國92年8 月26日第一審判決（起訴
案號：臺灣高雄地方法院檢察署89年度偵字第27197 號、90年度
偵字第2487號），提起上訴，經最高法院第三次發回更審，本院
判決如下：
    主  文
原判決撤銷。
甲○○運輸第二級毒品，處有期徒刑玖年，褫奪公權伍年。扣案
之第二級毒品甲基安非他命伍包（驗後毛重計伍仟零參拾玖公克
）沒收銷燬之，茶葉鋁箔袋伍只沒收。
    事  實
一、甲○○明知甲基安非他命業經公告列為毒品危害防制條例第
    2 條第2 項第2 款所定之第二級毒品，不得運輸及持有，竟
    基於運輸第二級毒品甲基安非他命之犯意，於民國89年11月
    30 日15 時30分許，在高雄市前鎮區○○○路與成功路口某
    超商前，與綽號「忠哥」之陳泰忠（另經檢察官不起訴處分
    ）、袁家騏、吳松（後2 人施用毒品部分另由檢察官聲請
    法院裁定強制戒治）碰面後，甲○○與陳泰忠等3 人雙方談
    妥如何由甲○○將將甲基安非他命交付袁家騏、吳松2 人
    後，甲○○即向陳泰忠借用其所有之車牌號碼6K-7377 號自
    用小客車作為運輸毒品工具用，並駕駛陳泰忠之自小客車往
    高雄市旗津方向之某不詳地點拿取甲基安非他命，陳泰忠則
    於同日下午16時25分許先行離開超商現場。嗣於同日16時30
    分許，甲○○駕駛該車返回凱旋四路與成功路口超商前，未
    及將甲基安非他命交付予袁家騏、吳松時，即為警當場查
    獲，並在車內駕駛座旁腳踏板處扣得以茶葉鋁箔袋包裝之第
    二級毒品甲基安非他命5 包（驗前毛重計5039.9公克、驗後
    毛重計5039公克，起訴書及原判決均誤載為安非他命，下同
    ），袁家騏、吳松2 人見狀雖離開現場，然又返回現場出
    現時，為警認出並當場逮捕。
二、案經高雄市政府警察局楠梓分局移送臺灣高雄地方法院檢察
    署檢察官偵查起訴。
    理  由
壹、程序方面按傳聞法則之重要理論依據，在於傳聞證據未經當
    事人之反對詰問予以核實，乃予排斥，惟若當事人已放棄對
    原供述人之反對詰問權，於法院審判時表明同意該等傳聞證
    據可作為證據，基於證據資料愈豐富，愈有助於真實發現之
    理念，並貫徹刑事訴訟法修法加重當事人進行主義之精神，
    確認當事人對於證據能力有處分權之制度，傳聞證據經當事
    人同意作為證據，法院認為適當者，亦得為證據。另當事人
    於調查證據時，對於傳聞證據表示「沒有意見」、「對於證
    據調查無意見」，而未於言詞辯論終結前聲明異議，應視為
    已有將該等傳聞證據採為證據之同意，此刑事訴訟法第159
    條之5 定有明文。檢察官、被告及辯護人於本院準備程序時
    已表示對於全案卷證之證據能力均無意見（見本院上更（三
    ）卷106 頁至114 頁），依刑事訴訟法第159 條之5 之規定
    ，應視為檢察官、被告及辯護人已同意本案全部證據均有證
    據能力，本院斟酌該等證據並非非法取得，亦無證明力明顯
    過低之情形，是該等證據，均得採為證據。
貳、實體方面
一、訊據被告甲○○坦承上開時間在高雄市前鎮區○○○路與成
    功路口某超商前，向綽號「忠哥」之陳泰忠借用車號6 Ｋ—
    7377號自小客車，並於返回超商前即為警查獲，且在其所駕
    駛之車號6 Ｋ—7377號自小客車上扣得以茶葉鋁箔袋包裝之
    第二級毒品甲基安非他命之等情不諱，惟矢口否認持有該批
    毒品，並辯稱：其在前開路口之超商碰到綽號「忠哥」之陳
    泰忠，因「忠哥」說其鄰居江榮本在長庚住院，伊便向「忠
    哥」借車去長庚醫院，到達長庚醫院後發現茶葉鋁箔袋及現
    金9 萬元原本即放在車內駕駛座旁，因伊因怕現金放在車上
    不安全，所以暫時放在口袋內保管云云。經查：
（一）被告於89年11月30日15時30分許，在高雄市前鎮區○○○
      路、成功路口，與袁家麒、吳松及綽號「忠哥」之陳泰
      忠交談後，旋即駕駛6K-7377 號（陳泰忠）自用小客車離
      去，而於同日16時30分許，復駕駛該車返回上述地點時，
      為警查獲，當時小客車副駕駛座腳踏板處放有5 包茶葉鋁
      箔袋等情，業據證人即查獲本案之員警丙○○（原名顏振
      裕）、乙○○、胡元鐘證述明確（原審二卷43至44頁、62
      至66頁、本院上更二卷60至65頁）。被告亦坦承於前開時
      間、地點，與陳泰忠交談後，向陳泰忠借車離去，嗣駕車
      返回上述地點時為警查獲，茶葉鋁箔袋5 包係放置在車內
      副駕駛座腳踏板上等語無訛，此部分事實堪以認定。
（二）扣案以茶葉鋁箔袋包裝之物品5 包，經送請高雄醫學大學
      附設中和紀念醫院檢驗結果，均為第二級毒品甲基安非他
      命（驗前毛重計5039.9公克、驗後毛重計5039公克），有
      該院90年5 月29日第0000-000號及90年7 月3 日第0000-0
      00、0000-000、0000-000、0000-000、0000-000號檢驗報
      告單2 紙附卷可稽（偵一卷69、71頁）。該5 包甲基安非
      他命，驗後毛重共計5039公克，純度為百分之64至79，純
      質淨重共3619公克，有上開檢驗報告單可按。就該毒品甲
      基安非他命之數量非少，純度高達百分之64至79之情綜合
      判斷，此批毒品價值甚鉅。而案發前在超商前與其交談及
      借車綽號「忠哥」男子即為陳泰忠之事實，業據被告供明
      在卷（本院上更二卷71頁、本院卷116 頁118 頁），又上
      開6K-7377 號自用小客車係登記在陳泰忠名下且為陳泰忠
      所有之事實，業據證人陳泰忠證述在卷（警二卷1 至2 頁
      ），而車上所扣得記帳之筆紀本及信封（內有簽帳明細表
      ）均陳泰忠所有之事實，亦據陳泰忠供承在卷（偵一卷51
      頁反面），並有台北市汽車商業同業公會證明書在卷可按
      （本院卷75頁），足見被告上開所述: 當時是在超商前向
      陳泰忠借車等語，核與事實相符，應屬可信。故證人陳泰
      忠雖否認當時有出借該車予被告云云，應非屬實，自難信
      以為真。另證人丙○○雖於偵查中證稱: 駕車到現場（超
      商前）之人並非陳泰忠云云（偵一卷30頁反面）。又證稱
      : 現場有一人跑掉，我在89年12月27日偵查中作證說車子
      不是陳泰忠開到現場的，是因為跑掉的人比較胖，當時在
      法庭上的陳泰忠與他身材不一樣，所以我才會這樣說等語
      （本院上更二卷64頁），經比對被告所供: 我講的忠哥是
      陳泰忠，我向他借車，我開車回來時，江榮本沒有在超商
      現場，離開那個胖胖的人是陳泰忠等語。（本院上更二卷
      71 頁） ，足見證人丙○○於偵查中所證稱: 駕車到現場
      （超商）之人並非陳泰忠云云，應屬誤認。況審之丙○○
      於案發前偵防車停放在距離超商門口前約4 、50公尺埋伏
      等候被告駕車返回之事實，業據證人丙○○證述在卷（原
      審二卷43頁），顯見丙○○與該名先離開現場之男子並未
      有近距離之正面接觸，故自難僅憑其上開證述該名男子之
      身型即推認該名男子並非陳泰忠，故應以被告所供: 當時
      是向綽號「忠哥」男子借車，而「忠哥」即是陳泰忠等語
      ，較屬可信。
（三）又袁家麒、吳松係2 人於案發之前即自屏東搭乘上開6K
      -7377 號自用小客車經警方跟監至案發現場超商前下車之
      事實，業據證人丙○○、乙○○證述在卷（原審二卷43至
      45頁、62到65頁、本院上更二卷63頁）。證人丙○○並證
      稱: 看見袁家麒、吳松與另一人（查為陳泰忠）開車過
      來前子停在停車位後，3 人一起下車站在車後，他們談了
      2 、3 分鐘…，甲○○就將車開走，往旗津方向行駛，我
      們要跟蹤，因要迴轉來不及，就放棄跟蹤，繼續在超商附
      近埋伏，經過一個多小時後，甲○○將車開回來時，我們
      以2 部車包抄，在車上右前座腳踏板上查獲五包茶葉袋，
      發現是安非他命，我們先控制甲○○，再去抓袁家麒等3
      人，但他們3 人已離開，袁家麒、吳松再回到現場看被
      我們抓到等語（偵一卷29-30 頁），並證稱: （其中）有
      一個人（應為陳泰忠）在車子回來前五分鐘離開，事後我
      們要找就找不到人了，（被告）車子往旗津方向開走，之
      後也是自那方向回來的，去長庚醫院和去旗津是不同方向
      等語（原審二卷43-45 頁）。證人乙○○亦證稱: 後來一
      位男子（查為被告）從超商那邊過去跟他們聊天，之後那
      男子就開那部車往旗津方向走了，我們有跟，但時值下班
      時間，跟到過港隧道前就跟丟了等語（原審二卷62-63 頁
      ）。故袁家麒、吳松雖均否認當時與被告及陳泰忠有在
      現場接觸並否認識被告及陳泰忠云云，均無可採。
（四）另被告雖辯稱: 當時駕車至高雄長庚醫院時，始發現車內
      有現金9 萬元及五包茶葉袋云云。惟查被告前先所供：陳
      泰忠係透過江榮本而認識，我只見過一次面，我無法聯結
      他等語（警一卷4 頁、原審二卷15頁、本院上更一卷69頁
      ）。另證人陳泰忠雖供稱: 我不認識甲○○、袁家麒、吳
      永松等三人，我不認識甲○○，怎麼借他車云云（警二卷
      1-2 頁）。惟證人江本榮則證稱: 我與被告為鄰居關係，
      與被告、被告父親之交情均不錯，與「忠哥」僅見過一、
      二次面等語（原審二卷101-102 頁），足見證人陳泰忠上
      開否認曾認識被告，應屬避就之詞，亦不足採。又被告於
      案發前既與陳泰忠僅有一面緣之事實，業據被告供承在卷
      ，並供稱: 在超商是第2 次見面等語（本院卷117 頁），
      足見雙方並不熟識，衡諸常情，則陳泰忠將車輛交由被告
      駕駛時，豈有隨意將價值甚鉅之第二級毒品甲基安非他命
      及9 萬元置於副駕駛座腳踏板處，使與其不熟識且無從聯
      絡之被告可輕易發現毒品之存在，而任令該價值甚鉅之毒
      品處於可能失落之危險狀態之理？且陳泰忠在被告駕車返
      回上述地點前5 分鐘即先行離開該處，此據證人丙○○證
      述如前（原審二卷43頁），是被告所辯扣案之第二級毒品
      甲基安非他命，係「忠哥」原放置在車上云云，顯與常情
      有悖，自無可取，足認扣案之第二級毒品甲基安非他命5
      包，確係被告向陳泰忠借車之後，駛至某不詳地點所取得
      欲交付予袁家騏、吳松無訛。又被告復辯稱: 在超商前
      碰到綽號「忠哥」之陳泰忠，因「忠哥」說其鄰居江榮本
      在長庚住院，其便向「忠哥」借車去長庚醫院看住院之江
      榮本，到醫院後才發現江榮本已出院云云。惟被告與陳泰
      忠平素並不相熟，已如前述，而其駕陳泰忠之車往高雄市
      前鎮區旗津之方向行駛之事實，業據駕車跟隨在後之警員
      丙○○、乙○○、胡元鐘證述如前，證人丙○○、乙○○
      均已證稱: 跟監之汽車迴轉後，因當時因值下班時間而未
      能跟上被告之車輛，始返回超商附近附近埋伏，經過一個
      多小時後被告始駕車返回超商前等語。又按由高雄市前鎮
      區出發往到高雄長庚醫院及往旗津區方向，則係完全不同
      方向，業據證人丙○○證述在卷（原審二卷43至45頁）。
      被告自無往旗津方向行駛後得以到達高雄長庚醫院之可能
      。況江榮本自89年11月19日住院後，已於89年11月22日即
      自高雄長庚出院之事實，業據被告供承在卷（警一卷2至5
      頁），復有90年01月17日財團法人長庚紀念醫院高雄分院
      （90）長庚高字第0127號函可按（偵一卷58頁），且證人
      江榮本又證稱：伊與被告係鄰居關係，與被告、被告之父
      交情均不錯，與「忠哥」（陳泰忠）僅見過1 、2 次面，
      最後1 次跟「忠哥」聯絡係在伊至長庚醫院高雄分院住院
      很久以前等語（原審二卷101 、102 頁）。就江榮本之證
      言觀之，陳泰忠應無於江榮本住院很久之前，即預先知悉
      江榮本其後將至長庚醫院高雄分院住院之可能。且江榮本
      係既已於同年月22日即已出院，而被告為警查獲之日期則
      為90年11月30日，距江榮本出院之日已有8 日，衡之常情
      ，被告實無於江榮本出院8 日後再行前往探病之理。故被
      告上開所辯: 當時駕車至高雄長庚醫院時探視江榮本云云
      ，核與事理有違，自難信以為真。
（五）被告並未曾有施用毒品之前科，業據被告供述在卷，且其
      為警查獲後所採集之尿液送驗結果，亦呈甲基安非他命陰
      性反應，有高雄市政府警察局楠梓分局嫌疑人尿液送驗姓
      名代碼對照表、高雄市立凱旋醫院煙毒尿液檢驗成績書各
      1 紙附卷可稽（偵二卷3 、4 頁），是被告供稱其無施用
      第二級毒品甲基安非他命之行為，應可採信，則其車上之
      甲基安非他命，即非供其自己施用無疑。反觀袁家騏、吳
      松為警查獲後採尿送驗結果，則均呈現甲基安非他命陽
      性反應，有高雄市政府警察局楠梓分局嫌疑人尿液送驗姓
      名代碼對照表、高雄市立凱旋醫院煙毒尿液檢驗成績書各
      1 紙附卷可稽（偵二卷3 、4 頁）；且袁家騏曾因施用毒
      品案件，經臺灣屏東地方法院以88年度毒聲字第2469號裁
      定觀察勒戒，以89年度毒聲字第850 號裁定強制戒治，以
      90年度毒聲字第263 號裁定撤銷停止戒治等情，有臺灣高
      等法院被告前案紀錄表1 份在卷可稽；吳松曾因施用毒
      品案件，經臺灣屏東地方法院以88年度毒聲字第232 號裁
      定觀察勒戒，以89年度毒聲字第510 號裁定強制戒治，以
      90年度毒聲字第1407號裁定強制戒治等情，亦有臺灣高等
      法院被告前案紀錄表1 份在卷可稽。準此，被告既無施用
      甲基安非他命之行為，則其持有鉅量之甲基安非他命，應
      非供其自己施用甚明，而袁家騏、吳松均有施用毒品凶
      基安非他命前科，且渠等為警查獲後採尿送驗結果均呈現
      甲基安非他命陽性反應，業如上述，足認被告車上為警查
      獲之甲基安非他命應預備交付袁家騏、吳松2 人之事實
      ，已甚為明確。被告以陳泰忠之自小客車為袁家騏、吳
      松取交上開甲基安非他命，則自高雄市往旗津方向某不詳
      地點取得該批甲基安非他命後，運輸到高雄市前鎮區○○○路與成功路口某超商前，其運輸之犯意已甚顯明。
（六）至於扣案之茶葉鋁箔袋雖未能驗出有被告之指紋，如係因
      袋上指紋模糊不清，特徵點不足無法比對所致，此有內政
      部警政署刑事警察局92年11月10刑紋字第0920205217號鑑
      驗書1 紙在卷可按（見本院上訴卷第39頁），是尚難以茶
      葉鋁箔袋上未能驗出有被告之指紋，即認被告未曾持有本
      件扣案之甲基安非他命。
（七）本件係警方因查獲施用毒品之案件而獲報在屏東某工廠內
      有交易毒品始派員前往現場勘查之事實，業據證人丙○○
      、乙○○證述在卷（本院卷104 頁、105 頁），證人乙○○並證稱: 我們在屏東附近郊區某一鐵工廠，剛剛到就發
      現一輛車自工廠開出，跟到（高雄市）前鎮區超商，我們
      去到超商時候車上人下來與甲○○交談沒有多久，甲○○
      就開車走，我們就跟著他，不見後，我們又回到超商附近
      ，我們在車上就有討論查緝的時間，我們那時猜測甲○○
      是去拿毒品要回來給超商前面等的人等語（原審二卷62頁
      、本院卷105 頁、106 頁）。丙○○並證稱: 事後我們有
      再到（屏東）鐵工廠查獲4 個人及一些毒品等語（本院上
      訴字第1908號卷55-56 頁），證人乙○○亦證稱: 後來我
      們聲請搜索（屏東）鐵工廠，有查到安非他命，但數量不
      多等語（本院上訴字第1908號卷58-59 頁）。足見本係警
      方得到線報前往屏東鐵工廠附近等候埋伏並跟隨自工廠開
      出之車號6K-7377 號自用小客車（內載有陳泰忠、袁家麒
      、吳松係3 人）跟監至高雄市前鎮區某超商前，始發現
      上情之事實，應可確認。另警方事後雖在車號6K-7377 號
      自用小客車查獲該以茶葉包裝之甲基安非他命5 包及筆記
      本1 本、信封1 個（內有簽帳單），惟其中僅該筆記本1
      本、信封1 個（內有簽帳單）部分為陳泰忠所有之事實，
      業如前述，是車輛內既未扣有何販或意圖販賣之其他積極
      事證，故尚難憑此推認被告運送該批毒品係供販賣或意圖
      販賣之用。
（八）又按毒品危害防制條例第4 條第2 項運輸第二級毒品罪，
      「不以國外輸入國內或國內輸出國外為限，其在國內運送
      者，亦屬之。至零星夾帶或短途持送自得斟酌實際情形，
      依持有煙毒罪論科」（司法院36年院解字第3541號解釋意
      旨參照）、「院解字第三五四一號解釋係指無運輸或販賣
      之意圖單純持有煙毒者而言，並非謂凡零星夾帶或短途持
      送煙毒者，不問其犯意如何概論以持有煙毒之罪」（司法
      院37年院解字第3853號解釋意旨參照）。易言之，雖零星
      夾帶或短途持送毒品，若有運輸之故意亦可能該當運輸毒
      品犯行。又所謂「運輸」毒品，係指轉運輸送毒品，亦即
      由一地轉運輸送另一地，係指單純運輸並無他項目的而言
      ，苟因有他項目的而運輸，則他項目的如果構成犯罪，即
      應分別情形按牽連犯或想像競合犯論擬，不能置他項罪名
      於不問；運輸毒品或運送走私物品罪之成立，並非以所運
      輸之毒品或運送之走私物品已運抵目的地為完成犯罪之要
      件；是以，區別各該罪既遂、未遂之依據，應以已否起運
      離開現場為準，如已起運離開現場，其構成要件之輸送行
      為即已完成，不以達到目的地為既遂之條件（最高法院92
      年度台上字第1288號、95年度台上字990 號判決意旨參照
      ）。本案被告係基於運輸第二級毒品之犯意，於89年11月
      30日15時30分許，在高雄市前鎮區○○○路與成功路口某
      超商前，以陳泰忠之車牌號碼6K-7377 號自用小客車，以
      不詳方式取得甲基安非他命後，於同日下午4 時30分許返
      回上開先前約定之超商，雖未及交付袁家騏、吳松2 人
      ，即為警查獲，而由被告所攜帶之毒品數量及運輸之車程
      以觀，顯非零星夾帶或短途持送第二級毒品甲基安非他命
      ，且被告既已著手駕車離開至往高雄市旗津區某處起運地
      行至約定超商前之交付地點始為警查獲，依前揭最高法院
      判決意旨，應認已達運輸毒品行為既遂程度，故原審辯護
      人辯稱：云云。另於本院辯護理由書亦略以: 云云無可採
      信。綜上，本件事證明確，被告運輸第二級毒品甲基安非
      他命既遂之犯行，洵堪認定。
二、論罪及撤銷改判判之理由
（一） 新舊法比較
    按行為後法律有變更者，適用行為時之法律。但行為後之法
    律有利於行為人者，適用最有利於行為人之法律，刑法第2
    條第1 項定有明文，茲因刑法於94年2 月2 日經總統公布修
    正，並於95年7 月1 日施行，茲比較新舊法如下：
 （1）關於本件論罪之毒品危害防制條例第4 條第2 項法定刑為
      罰金刑部分，修正後刑法第33條第5 款規定「罰金：新臺
      幣1 千元以上，以百元計算之」，與修正前刑法第33 條
      第5 款規定「罰金：1 元以上」不同。經比較新舊法結果
      ，以舊法較有利於被告，故依刑法第2 條第1 項前段規定
      ，本案關於法定刑罰金部分，自應適用行為時之法律即修
      正前刑法第33條第5 款規定科處（依最高法院95年台上字
      第6958號、第7024號判決要旨此部分修正應比較新舊法）
      。
 （2）褫奪公權:
      被告行為後，刑法第37條第2 項業經修正公布施行，修正
      後刑法第37條第2 項規定：「宣告一年以上有期徒刑，依
      犯罪之性質認為有褫奪公權之必要者，宣告一年以上十年
      以下褫奪公權。」，與修正前同項規定：「宣告六月以上
      有期徒刑，依犯罪之性質認為有褫奪公權之必要者，宣告
      褫奪公權一年以上十年以下。」不同，法律已有變更。惟
      按犯公職人員選舉罷免法第五章之罪或刑法分則第六章之
      妨害投票罪，宣告有期徒刑以上之刑者，並宣告褫奪公權
      ，公職人員選舉罷免法第98條第3 項定有明文。而此項褫
      奪公權之宣告，寓有強制性，為刑法第37條第2 項之特別
      規定，不受宣告六月以上有期徒刑之限制，法院自應優先
      適用（最高法院81年度台非字第246 號判決意旨參照）。
      故刑法第37條第2 項修正後之規定，並無較有利於被告之
      情形，依修正後刑法第2 條第1 項從舊從輕原則，應適用
      修正前刑法第37條第2 項之規定。
（二）論罪部分:
      核被告所為，係犯毒品危害防制條例第4 條第2 項之運輸
      第二級毒品罪。公訴意旨認被告係犯毒品危害防制條例第
      5 條（應係第4 條之誤）第5 項、第2 項販賣第二級毒品
      未遂罪，起訴法條尚有未洽，應予變更。又被告持有第二
      級毒品甲基安非他命後進而運輸，其持有之低度行為應為
      運輸之高度行為所吸收，不另論罪。
（三）撤銷改判之理由:
      原審據以論處被告罪刑，固非無見。惟查：（1） 被告所
      為係犯毒品危害防制條例第4 條第2 項之運輸第二級毒品
      罪，原判決認被告所為係犯毒品危害防制條例第5 條第2
      項之意圖販賣而持有第二級毒品罪，尚有未洽。（2） 原
      審未及比較運輸第二級毒品法定罰金刑及褫奪公權，尚有
      未洽（3） 按查獲之第一、二級毒品及專供製造或施用第
      一、二級毒品之器具，不問屬於犯人與否，均沒收銷燬之
      ，毒品危害防制條例第18條第1 項前段定有明文。本件扣
      案以茶葉鋁箔袋包裝之物品5 包，經送請高雄醫學大學附
      設中和紀念醫院檢驗結果，均為第二級毒品甲基安非他命
      （驗前毛重計5039.9公克、驗後毛重計5039公克），有該
      院90年5 月29日第0000-000號及90年7 月3 日第0000-000
       、0000 -000、0000-000、0000 -000 、0000-000號檢驗
      報告單2 紙附卷可稽（89年度偵字第27197 號偵查卷第69
      、71頁），業詳如前述，則本案應予沒收銷燬之物係第二
      級毒品甲基安非他命5 包（驗後「毛」重計5039公克），
      乃原判決將本案應予沒收銷燬之物載為第二級毒品（甲基
      ）安非他命5 包（驗後「淨」重5039公克），且未敘明送
      鑑耗費之毒品甲基安非他命既已滅失不存在，自無庸再予
      宣告沒收銷燬等語，亦有未合。（4） 按犯第4 條至第9
      條、第12條、第13條或第14條第1 項、第2 項之罪者，其
      供犯罪所用或因犯罪所得之財物，均沒收之，如全部或一
      部不能沒收時，追徵其價額或以其財產抵償之，毒品危害
      防制條例第19條第1 項定有明文。本件扣案之茶葉鋁箔袋
      5 只，係被告所有包裝販賣第二級毒品甲所用之物，自應
      依毒品危害防制條例第19條第1 項宣告沒收，乃原判決竟
      依刑法第38條第1 項第2 款規定宣告沒收，亦有未當。被
      告上訴意旨否認犯罪，而指摘原判決不當，雖無理由，惟
      原判決既有前開可議之處，自應由本院將原判決撤銷改判
      。
三、科刑及沒收:
    審酌政府已三令五申禁絕毒品之流通，被告本身雖未有何施
    用甲基安非他命惡習（此部分業據被告供述在卷，且被告於
    案發之際所採集之尿液亦未經檢出任何毒品陽性反應），明
    知第二級毒品甲基安非他命對施用者之健康危害甚鉅，猶運
    輸上開毒品，助長他人濫用毒品風氣，危害社會治安，惟其
    未有何證據可證被告因而得利，然其所運輸之毒品甲基安非
    他命數量非少，及其犯後否認犯行，未見悔意等一切情狀，
    爰量處較原審為重之有期徒刑，並依被告犯罪之性質，認有
    褫奪公權之必要，爰併予宣告褫奪公權5 年，以示懲儆。扣
    案之第二級毒品甲基安非他命5 包（驗後毛重計5039公克）
    ，爰依毒品危害防制條例第18條第1 項前段規定，宣告沒收
    銷燬之；至於送鑑耗費之毒品甲基安非他命既已滅失不存在
    ，自無庸再予宣告沒收銷燬。另扣案之茶葉鋁箔袋5 只，係
    被告所有供其包裝販賣毒品犯罪所用之物，爰依毒品危害防
    制條例第19條第1 項規定宣告沒收。至扣案之0000000000號
    行動電話1 支、呼叫器2 個、現金9 萬6 千元、帳冊1 本、
    信壽（內含帳單）等物，尚無證據可認定與被告之犯罪有關
    ，又非違禁物，爰不予宣告沒收。
據上論結，應依刑事訴訟法第369 條第1 項前段、第364 條、第
300 條、第299 條第1 項前段，毒品危害防制條例第4 條第2 項
、第18條第1 項前段、第19條第1 項，刑法第2 條第1 項、第11
條、修正前刑法第37條第2 項，判決如主文。
本案經檢察官姜麗儒到庭執行職務。
中    華    民    國    97    年    5     月    7     日
                  刑事第八庭    審判長法  官   李炫德
                                      法  官   郭玫利
                                      法  官   李政庭
以上正本證明與原本無異。
如不服本判決應於收受本判決後10日內向本院提出上訴書狀，其
未敘述上訴理由者，並得於提起上訴後10日內向本院補提理由書
狀（均須按他造當事人之人數附繕本）「切勿逕送上級法院」。
中    華    民    國    97    年    5     月    7     日
                                      書記官   吳福連
附錄本件判決論罪科刑法條：
毒品危害防制條例第4 條：
製造、運輸、販賣第一級毒品者，處死刑或無期徒刑；處無期徒
刑者，得併科新臺幣1 千萬元以下罰金。
製造、運輸、販賣第二級毒品者，處無期徒刑或7 年以上有期徒
刑，得併科新臺幣7 百萬元以下罰金。
製造、運輸、販賣第三級毒品者，處5 年以上有期徒刑，得併科
新臺幣5 百萬元以下罰金。
製造、運輸、販賣第四級毒品者，處3 年以上10年以下有期徒刑
，得併科新臺幣3 百萬元以下罰金。
製造、運輸、販賣專供製造或施用毒品之器具者，處1 年以上7
年以下有期徒刑，得併科新臺幣1 百萬元以下罰金。
前5項之未遂犯罰之。


司法院資訊處製作；財團法人民間司法改革基金會備份。
